【裁判字號】    95,訴,693
【裁判日期】    950331
【裁判案由】    毒品危害防制條例
【裁判全文】
臺灣高雄地方法院刑事判決               95年度訴字第693號
公  訴  人  臺灣高雄地方法院檢察署檢察官
被      告  甲○○
                    （現另案於臺灣高雄女子監獄執刑中）
上列被告因違反毒品危害防制條例案件，經檢察官提起公訴（95
年度毒偵字第766 號），本院合議庭裁定由受命法官獨任進行簡
式審判程序，判決如下：
    主  文
甲○○連續施用第一級毒品，累犯，處有期徒刑壹年。扣案呈第
一級毒品海洛因陽性反應之殘餘粉末膠袋貳只，均沒收銷燬之；
注射針筒壹支、鏟管壹支、橡膠束帶壹條，均沒收；又施用第二
級毒品，累犯，處有期徒刑伍月。應執行有期徒刑壹年月。扣
案扣案呈第一級毒品海洛因陽性反應之殘餘粉末膠袋貳只，均沒
收銷燬之；注射針筒壹支、鏟管壹支、橡膠束帶壹條，均沒收。
    事  實
一、甲○○前於民國90年間因違反毒品危害防制條例案件，經臺
    灣屏東地方法院（下稱屏東地院）裁定經送觀察、勒戒後，
    認無繼續施用傾向，由臺灣屏東地方法院檢察署檢察官以90
    年度毒偵字第203 號為不起訴處分。嗣其又因違反毒品危害
    防制條例案件，經屏東地院裁定送觀察、勒戒後，認有繼續
    施用傾向，復經屏東地院以91年度毒聲字第576 號裁定送強
    制戒治1 年，且由上開檢察署檢察官以91年度毒偵緝字第89
    號聲請以簡易判決處刑，經屏東地院改以通常程序審理，而
    於91年9 月9 日以91年度訴字第453 號判處有期徒刑9 月確
    定。其入所執行強制戒治後，於92年1 月30日停止處分出監
    ，嗣於同年6 月2 日強制戒治執行完畢釋放；徒刑部分則於
    93年5 月16日縮短刑期執行完畢出監。
二、詎其仍不知悔改，明知海洛因及甲基安非他命業經公告列為
    毒品危害防制條例第2 條第2 項第1 、2 款之第一、二級毒
    品，不得非法施用，竟於受前開強制戒治執行完畢釋放後，
    5 年內復基於施用第一級毒品海洛因之概括犯意，先於94年
    12月19日晚間8 時許，在其高雄市○○區○○路7 巷18號住
    處內，以將第一級毒品海洛因加水置入針筒內，以注射手臂
    血管之方式施用第一級毒品海洛因1 次，後於同日晚間12時
    許，在上開住處，以將第一級毒品海洛因摻入香煙內，點燃
    吸食之方式施用第一級毒品海洛因1 次，而連續施用第一級
    毒品海洛因2 次。其另基於施用第二級毒品甲基安非他命之
    犯意，於94年12月21日晚間8 時許，在友人位於高雄縣鳳山
    市之住處，以將甲基安非他命放入玻璃球內以火燒烤吸食煙
    霧之方式，施用第二級毒品甲基安非他命1 次。
三、嗣同年月23日晚間7 時20分許，為警在高雄縣鳳山市○○路
    29號前盤查時，交出海洛因殘餘粉末膠袋2 個、注射針筒1
    支、鏟管1 支、橡膠束帶1 條予警方，經警對其採尿送驗後
    ，檢驗結果則呈嗎啡及甲基安非他命陽性反應，方知上情。
四、案經高雄市政府警察局左營分局報請臺灣高雄地方法院檢察
    署檢察官偵查起訴。
    理  由
壹、程序部分：
    本件被告甲○○所犯為死刑、無期徒刑或最輕本刑為3 年以
    上有期徒刑以外之罪，其於準備程序中就被訴事實為有罪之
    陳述，經法官告知簡式審判程序之旨，並聽取公訴人及被告
    之意見後，依刑事訴訟法第273 條之1 第1 項規定，裁定由
    受命法官獨任進行簡式審判程序，合先敘明。
貳、實體部分：
一、上揭事實，已據被告於本院審理中坦承不諱，且其於94年12
    月23日所採驗之尿液，經送往高雄市立凱旋醫院以GC/MS 方
    法（氣相層析/ 質譜儀法）檢驗，結果確呈第一級毒品海洛
    因代謝後嗎啡及第二級毒品甲基安非他命之陽性反應，有該
    醫院95年1 月2 日濫用藥物尿液檢驗報告1 紙附卷足證（見
    95年度毒偵字第766 號卷第24頁）；又扣案殘餘粉末膠袋2
    只，經送往高雄醫學大學附設中和紀念醫院檢驗結果，均呈
    第一級毒品海洛因陽性反應，有前揭醫院0000-000、469 號
    檢驗報告2 紙在卷足佐（見本院卷第19至20頁）。此外，復
    有注射針筒1 支、鏟管1 支、橡膠束帶1 條等物扣案可稽，
    足認被告上開自白確與事實相符，洵堪採為論罪科刑之依據
    。
二、又被告前於90年間因違反毒品危害防制條例案件，經屏東地
    院裁定經送觀察、勒戒後，認無繼續施用傾向，由臺灣屏東
    地方法院檢察署檢察官以90年度毒偵字第203 號為不起訴處
    分。嗣其又因違反毒品危害防制條例案件，經屏東地院裁定
    送觀察、勒戒後，認有繼續施用傾向，復經屏東地院以91年
    度毒聲字第576 號裁定送強制戒治1 年。其入所執行強制戒
    治後，於92年1 月30日停止處分出監，嗣於同年6 月2 日強
    制戒治執行完畢釋放等情，有臺灣高等法院被告前案紀錄表
    、被告刑案資料查註紀錄表、全國施用毒品案件紀錄表各1
    份在卷可稽，被告於強制戒治執行完畢釋放後，5 年內再為
    本件施用毒品犯行，自應依法論罪科刑。是以本件事證明確
    ，被告犯行堪以認定。
三、論罪科刑部分：
  (一)按海洛因、甲基安非他命分別係毒品危害防制條例第2 條第
    2 項第1 、2 款所稱之第一、二級毒品，是被告分別施用海
    洛因、甲基安非他命之行為，係犯該條例第10條第1 項之施
    用第一級毒品罪，及同條第2 項之施用第二級毒品罪。
  (二)被告持有第一、二級毒品，嗣進而施用之，持有之低度行為
    應為施用之高度行為所吸收，均不另論罪。
  (三)又被告多次施用第一級毒品犯行，時間緊接、手法相同，觸
    犯構成要件相同之罪，為連續犯，應依刑法第56條之規定，
    論以一罪，並加重其刑。
  (四)被告上開所犯之連續施用第一級毒品罪、施用第二級毒品罪
    ，犯意各別，行為互殊，觸犯構成要件不同，應予分論併罰
    。
  (五)被告因違反毒品危害防制條例案件，經屏東地院裁定送觀察
    勒戒後，認有繼續施用傾向，由臺灣屏東地方法院檢察署檢
    察官以91年度毒偵緝字第89號聲請以簡易判決處刑，經屏東
    地院改以通常程序審理，而於91年9 月9 日以91年度訴字第
    453 號判處有期徒刑9 月確定，其入監服刑後於93年5 月16
    日縮短刑期執行完畢出監之事實，有刑案資料查註紀錄表及
    臺灣高等法院被告前案紀錄表各1 份附卷可稽。詎其於前開
    有期徒刑執行完畢後，5 年內復犯本案有期徒刑以上之連續
    施用第一級毒品罪、施用第二級毒品罪，均構成累犯，應各
    依刑法第47條之規定，加重其刑，並就連續施用第一級毒品
    罪部分，依法遞加重之。
  (六)爰審酌被告前已因施用毒品案件經觀察、勒戒及強制戒治，
    並因此經判處有期徒刑9 月確定，並執行完畢，已如上述，
    詎其又於94年間再施用毒品，而經本院以94年度訴字第1176
    號判處應執行有期徒刑11月確定（目前在監執行中），顯見
    其並無戒除毒癮之決心，量刑本不宜從輕，惟念其犯後坦承
    犯行，施用毒品乃自戕一己之身體健康，並具有病患性人格
    之特質，行為本身對社會所造成之危害並非直接、鉅大，並
    考量本件施用毒品之次數非多、期間不長等其他一切情狀，
    分別量處如主文所示之刑，並定其應執行之刑，以資懲儆。
四、沒收部分：
    末按查獲之第一、二級毒品及專供製造或施用第一、二級毒
    品之器具，不問屬於犯人與否，均沒收銷燬之，毒品危害防
    制條例第18條第1 項前段定有明文。查扣案之殘餘粉末膠袋
    2 只，經鑑定結果，確呈第一級毒品海洛因陽性反應，已如
    前述，顯見此等物品與第一級毒品海洛因無法析離，自應視
    同第一級毒品海洛因，依上開規定宣告沒收銷燬。另扣案之
    注射針筒1 支、鏟管1 支、橡膠束帶1 條雖非違禁物，然係
    供犯罪所用之物，且為被告所有，亦經被告於本院審理時自
    承在卷（見本院卷第35頁），爰依刑法第38條第1 項第2 款
    規定併予宣告沒收。
據上論斷，應依刑事訴訟法第273 條之1 第1 項、第284 條之1
、第299 條第1 項前段，毒品危害防制條例第10條第1 項、第2
項、第18條第1 項前段，刑法第11條前段、第56條、第47條、第
51條第5 款，判決如主文
本案經檢察官乙○○到庭執行職務
中    華    民    國    95    年    3     月    31    日
                  刑事第八庭      法  官  李育信
以上正本證明與原本無異。
如不服本判決，應於收受送達後10日內向本院提出上訴書狀。
中    華    民    國    95    年    3     月    31    日
                                  書記官  洪生輝
附錄本案論罪科刑法條：
毒品危害防制條例第10條
施用第一級毒品者，處6 月以上5 年以下有期徒刑。
施用第二級毒品者，處3年以下有期徒刑。


司法院資訊處製作；財團法人民間司法改革基金會備份。
